臺灣高等法院臺中分院刑事裁定
110年度聲字第1790號
聲  請  人  臺灣高等檢察署臺中檢察分署檢察官     
受  刑  人  陳校邦（原名陳安邦、陳泓廷、陳桑邦）  



上列聲請人因受刑人數罪併罰有二裁判以上，聲請定其應執行之
刑（聲請案號：110年度執聲字第840號），本院裁定如下：
    主  文
陳校邦犯如附表所示各罪所處之刑，應執行有期徒刑玖月，如易
科罰金，以新臺幣壹仟元折算壹日。
    理  由
一、聲請意旨略以：受刑人陳校邦因妨害自由數罪，先後經判決
    確定如附表，應依刑法第53條、第51條第5款規定，定其應
    執行之刑，及依刑法第41條第1項、第8項規定，諭知易科罰
    金之折算標準，爰依刑事訴訟法第477條第1項聲請裁定等語
    。
二、按裁判確定前犯數罪者，併合處罰之；數罪併罰，有二裁判
    以上者，依第51條之規定，定其應執行之刑，刑法第50條第
    1項、第53條定有明文。又數罪併罰，分別宣告其罪之刑，
    如宣告多數有期徒刑者，於各刑中之最長期以上，各刑合併
    之刑期以下，定其刑期；但不得逾30年，刑法第51條第5款
    亦有明文。次按，刑事訴訟法第370條第2項、第3項，已針
    對第二審上訴案件之定應執行之刑，明定有不利益變更禁止
    原則之適用，分屬不同案件之數罪併罰，倘一裁判宣告數罪
    之刑，曾經定其執行刑，再與其他裁判宣告之刑（或執行之
    刑）定其執行刑時，在法理上亦應同受此原則之拘束（最高
    法院103年度第14次刑事庭會議決議意旨參照），亦即另定
    之執行刑，其裁量所定之刑期，不得較重於前定之執行刑加
    計後裁判宣告之刑（或執行之刑）之總和（最高法院104年
    度台抗字第410號裁定意旨參照）。
三、經查：
　㈠受刑人因恐嚇危害安全、非法剝奪他人行動自由等數罪，經
    本院先後判處如附表所示之刑，均已確定在案，有各該案件
    判決及臺灣高等法院被告+前案紀錄表在卷可查。茲檢察官
    聲請定其應執行之刑及諭知易科罰金之折算標準，本院審核
    認其聲請合法適當，應予准許。因受刑人所犯如附表編號1 
    所示之3罪，前經臺灣臺中地方法院以102年度訴字第1827號
    判決定其應執行刑有期徒刑7 月，經本院以104年度上訴字
    第520號判決駁回上訴而確定，是本院定應執行刑時，不得
    逾越刑法第51條第5款所定法律之外部界限，即不得重於附
    表所示之罪宣告刑之總和（即有期徒刑1 年1 月），亦應受
    內部界限之拘束，即不得重於附表編號1 所定之執行刑有期
    徒刑7 月，加計附表編號2 之宣告刑之總和即有期徒刑10 
    月（計算式＝7月＋3月），爰審酌受刑人所犯如附表編號1所
    示之恐嚇危害安全等3罪，犯罪類型、行為態樣、動機均相
    同或相類，責任非難重複程度較高，以及受刑人所犯附表編
    號1與編號2所示犯罪類型之差異，並斟酌受刑人之犯罪情節
    及行為次數，就其所犯數罪為整體非難評價，基於罪責相當
    原則，並參酌刑法第51條第5款係採限制加重原則，而非累
    加原則之意旨，爰就附表所示各罪，定其應執行之刑如主文
    所示，並諭知易科罰金之折算標準。
　㈡另所謂「裁判確定後」，凡裁判已確定即可，而不問該刑之
    執行是否已完畢，若其中數罪之刑業已執行完畢，並不因嗣
    後定其應執行刑，而影響先前該數罪已執行完畢之事實，僅
    係將來執行時應予折抵之問題（最高法院107 年度臺抗字第
    319 號刑事裁定意旨參照）。受刑人所犯如附表編號1 所示
    之罪，業經易科罰金執行完畢（執行案號：臺中地檢105 年
    度執字第997 號），此有臺灣高等法院被告前案紀錄表1份
    在卷可查（本院卷第200頁），惟此部分與其所犯如附表所
    示之其餘各罪，因符合數罪併罰規定，故仍應合併定其應執
    行之刑，再由檢察官於執行時扣除已執行之部分，不致影響
    受刑人權益，併此敘明。
四、據上論斷，爰依刑事訴訟法第477條第1項、第8項、刑法第5
    3條、第51條第5款、第41條第1項前段、第8項，裁定如主文
    。
中　　華　　民　　國　　110 　年　　7 　　月　　26　　日
            刑事第一庭　審判長法　官　江  德  千
                              法  官　簡  源  希
                              法  官　高  增  泓
以上正本證明與原本無異。
如不服本裁定，應於收受送達後5日內向本院提出抗告書狀 (須
附繕本)。
                              書記官　黃  美  珍 

中　　華　　民　　國　　110 　年　　7 　　月　　26　　日
附表：受刑人陳校邦定應執行刑案件一覽表　　　
編    號  1 2 以下空白 罪    名  恐嚇危害安全 非法剝奪他人行動自由  宣 告 刑  有期徒刑3月 (3罪) 有期徒刑3月  犯罪日期  102年4月1日 102年4月10日 102年4月21日 102年12月20日  偵查（自訴）機關 年度案號  臺中地檢102年度偵字第15526號 臺中地檢103年度偵字第25113號  最 後 事 實 審 法 院 臺中高分院 臺中高分院   案 號 104年度上訴字 第520號 109年度上訴字 第2904號   判 決 日 期 104年12月9日 110年3月31日  確 定  判 決 法 院 臺中高分院 臺中高分院   案 號 104年度上訴字 第520號 109年度上訴字 第2904號    判 決 日 期 104年12月9日 110年5月3日  是否得為易科罰金 、得易服社會勞動之案件  得易科、得社勞 得易科、得社勞  備註  1.本件已定執行刑有期徒刑7月。 2.臺中地檢105年度執字第997號(已於105年1月19日易科罰金執行完畢) 臺中地檢110年度執字第8118號